

CONTACTO

- lgnacio Rayón Sur #913, Col. Universidad
- +52 (722) 588 6862 +52 (55) 4468 3547
- actgabby@gmail.com reservamatematica@gmail.com
- RFC: GONE820227EJ3

HABILIDADES TÉCNICAS

- Análisis de riesgo financiero, de mercado y de crédito
- Valuación de instrumentos financieros y derivados
- Modelos econométricos y cálculo actuarial
- Análisis contable, numérico y financiero
- Evaluación de viabilidad y rendimientos de inversión
- Microsoft Office, SPSS, Visual Basic, Access
- Excel avanzado (macros, tablas dinámicas)

IDIOMAS

- Español (nativo)
- Inglés (intermedio 60%)

CERTIFICACIONES

- Agente de Seguros en Riesgos Personales CNSF (No. Y366997)
- Figura I (Fondos de Inversión) BMV (Matrícula 95215)
- Asesoría en Materia de Crédito –
 INFONAVIT / Excela (No. 2676710)

VIRTUDES PROFESIONALES

- · Orientada a objetivos
- Puntual y responsable
- Honesta y ética
- Tenaz y perseverante
- Capacidad analítica
- Resolución de problemas
- Gestión de múltiples funciones

EVA GABRIELA GÓMEZ NAVARRO

ACTUARIA FINANCIERA CON MAESTRÍA EN FINANZAS

OBJETIVO PROFESIONAL

Profesional en Finanzas y Actuaría con más de 15 años de experiencia, busco una posición a nivel financiero, administrativo y/o contable para analizar y resolver problemas de riesgo financiero, de mercado y de crédito. Mi objetivo es aplicar análisis contable, numérico y financiero para la óptima toma de decisiones conforme a políticas y procesos establecidos.

Especialista en brindar consultoría evaluando la viabilidad y los rendimientos de estrategias de inversión financiera, cumpliendo con metas y fomentando las buenas prácticas en la gestión de los recursos financieros de la entidad.

VIRTUDES PROFESIONALES DESTACADAS

Orientación a Resultados

Enfoque constante en el cumplimiento de objetivos financieros y metas establecidas, con capacidad para gestionar múltiples funciones empresariales simultáneamente.

Capacidad Analítica

Habilidad para transformar datos complejos en información estratégica, aplicando modelos econométricos y cálculo actuarial para la toma de decisiones.

Responsabilidad

Compromiso demostrable con la puntualidad y entrega de resultados de calidad, cumpliendo sistemáticamente con plazos y expectativas.

Integridad Profesional

Actuación basada en principios de honestidad y ética en todas las relaciones comerciales, construyendo confianza y credibilidad duraderas.

Perseverancia

Enfoque tenaz en la resolución de problemas financieros complejos, manteniendo determinación frente a desafíos y obstáculos.

Pensamiento Estratégico

Vision integral del negocio que permite conectar análisis financieros con objetivos organizacionales de largo plazo.

EXPERIENCIA PROFESIONAL

Consultoría en Administración y Finanzas

Loyd's & Navarro

Fundadora y directora de despacho especializado en asesoría personalizada en protección financiera dentro del ramo de vida. Alianza estratégica con Seguros Monterrey New York Life. Desarrollo de cartera de clientes bajo un enfoque integral en gestión de riesgos. Conformación y capacitación de equipo de trabajo para ofrecer soluciones de valor, consolidando una operación rentable y en constante crecimiento.

Gerente de Análisis

2023 - 2024

2024 - Presente

Multiservicios ADFINA S.A. de C.V. (Estrategia Financiera)

- Consolidación de información sobre finanzas públicas
- Revisión de cálculos de indicadores y razones financieras
- · Coordinación de actividades de análisis financiero
- Validación y revisión de estudios financieros costo-beneficio, pronósticos y escenarios económicos
- · Cálculo de deuda mediante tablas de amortización, modelos y corridas financieras
- Valuación de instrumentos de cobertura de deuda (SWAPS, CAP y CAP Spread)
- Creación de manuales de cálculo y calculadora financiera presupuestal para entes públicos
- Evaluación de licitaciones financieras para reestructuración de deuda de entes públicos
- Análisis del Fondo General de Participaciones, Recaudación Federal, Criterios Generales de Política Económica y calificaciones crediticias
- Aplicación de la Ley de Disciplina Financiera y Ley de Contabilidad Gubernamental
- Estudio del Sistema de Alertas de la SHCP

Consultora Externa 2021 - 2023

Instituto del Fondo Nacional de la Vivienda para los Trabajadores (INFONAVIT)

- Análisis y ejecución de la Reforma al Art. 37 sobre devolución de saldos acumulados de vivienda
- · Reportes y análisis numéricos de recaudación por aportaciones extraordinarias de derechohabientes
- Elaboración de reportes mensuales para Gerencia y Subdirección de Patrimonio
- Ejecución exitosa de procesos de la reforma en un plazo de 9 meses

Consultora Externa en Análisis Financiero

2018 - 2021

Banobras

- Cálculo y valuación de Certificados de Capital de Desarrollo (CKD's) y Fideicomisos de Infraestructura y Bienes Raíces (Fibras)
- Análisis y valuación de títulos de deuda gubernamentales (PIC-FARAC y CBICS)
- · Cálculo de intereses, capital y rompimientos de pagarés
- Reportes financieros y valoración de indicadores de liquidez
- · Análisis numérico y estadístico de ingresos y gastos
- Proyecciones monetarias con base en reportes de Tesorería
- Cálculo de deuda bancaria y generación de informes financieros y estadísticos

Planeación Financiera

2015 - 2018

Consorcio Inmobiliario Grupo Desarrolla

- Elaboración y análisis de estados financieros (Balance General, Estado de Resultados y Flujo de Efectivo)
- Interpretación de razones financieras y presupuestos proforma
- Valuación de EVA, ROI, NOPAT, WACC y KPI's
- Pronósticos mediante medias móviles y regresiones lineales
- · Revisión contable conforme a NIF
- Modelos financieros de VPN y TIR como estrategias de inversión
- Reportes ejecutivos a la Dirección de Finanzas

EDUCACIÓN

Maestría en Administración Financiera

Instituto Universitario Latinoamericano, incorporado a la SEP 2015

Licenciatura en Actuaría Financiera

Universidad Autónoma del Estado de México 2000 - 2005

Act. Eva Gabriela Gómez Navarro